臺灣高等法院刑事裁定
111年度聲字第1132號
聲  請  人  臺灣高等檢察署檢察官
受  刑  人  方皓正



上列聲請人因受刑人數罪併罰有二裁判以上，聲請定其應執行之
刑（聲請案號：111年度執聲字第514號），本院裁定如下：
    主  文
方皓正犯如附表所示各罪所處之刑，應執行有期徒刑捌年拾月。
    理  由
一、聲請意旨略以：受刑人方皓正（下稱受刑人）因恐嚇取財等
    數罪，先後經判決確定如附表所示（檢察官聲請書之記載誤
    繕部分，均經本院更正如本裁定之附表所載），應依刑法第
    53條、第51條第5款（檢察官聲請書漏載同法第50條第1項第
    1款、第2項）規定，定其應執行之刑，爰依刑事訴訟法第47
    7條第1項聲請裁定等語。
二、經查：受刑人犯如附表所示各罪，先後經法院分別判處如附
    表所示之刑，均經確定在案，且受刑人所犯如附表所示各罪
    ，其犯罪時間均在附表編號1之罪於民國108年4月23日判決
    確定之前，本院並屬各該犯罪事實最後判決之法院，有卷附
    受刑人之前案紀錄表及如附表所示各該刑事裁判可參。檢察
    官依受刑人之請求（見本院卷第11至14頁），將如附表所示
    得易科罰金與不得易科罰金之罪刑，向本院聲請合併定其應
    執行之刑，經核於法有據。審酌受刑人所犯如附表編號1之
    幫助犯詐欺取財罪及編號3-1之竊盜罪，均為侵害財產法益
    之罪；附表編號2-2、2-3所示之恐嚇危害安全罪及附表編號
    6所示之恐嚇取財罪，各係侵害他人之生命、身體、自由、
    財產等安全或財產法益之罪；附表編號4-1、4-2之販賣第三
    級毒品既遂罪2罪、編號5之販賣第三級毒品未遂罪，以及編
    號2-1之非法持有可發射子彈具有殺傷力之槍枝罪，均屬嚴
    重侵害社會法益之罪，另附表編號3-2之傷害罪，則為侵害
    他人身體法益之罪，受刑人所犯上開各罪之犯罪類型不盡相
    同，獨立性較高，應酌定相當之執行刑，始足以發揮刑罰嚇
    阻犯罪之功能，及達矯治之必要程度；參以編號2-1至2-3所
    示3罪、編號3-1、3-2所示2罪及編號4-1、4-2所示2罪，分
    別合併定刑有期徒刑2年10月、5月及3年所形成之內部界線
    ，兼衡受刑人現年27餘歲之日後復歸社會更生等總體評價，
    以及其對於本件定刑之意見（見本院卷第181頁）等一切情
    狀，乃酌定其應執行之刑如主文所示。
三、據上論斷，應依刑事訴訟法第477條第1項，刑法第50條第2
    項、第51條第5款、第53條，裁定如主文。
中    華    民    國   111    年     4    月    6     日
                  刑事第二十二庭審判長法  官  王美玲
                                      法  官  葉韋廷
                                      法  官  陳銘壎
以上正本證明與原本無異。
如不服本裁定，應於收受送達後五日內向本院提出抗告狀。
                                      書記官  吳思葦
中    華    民    國   111    年     4    月    6     日
附表：受刑人方皓正定應執行刑案件一覽表
編            號  1 2-1 罪            名  幫助犯詐欺取財 非法持有可發射子彈具殺傷力之槍枝 宣     告     刑  有期徒刑4月，如易科罰金，以新台幣1千元折算1日 有期徒刑1年10月 犯罪日期（民國）  106年3月24日至106年3月30日 104年11月間 偵查機關及案號  臺灣臺北地方檢察署106年度偵字第13079號、107年度偵字第4222號 臺灣新北地方檢察署106年度偵字第37143號、107年度偵緝字第2044、2045號 最  後  事實審 法    院 臺灣臺北地方法院 臺灣新北地方法院  案    號 108年度審簡字第485號 107年度訴字第306號、107年度易字第504號  判決日期 108年3月26日 108年5月20日 確  定    判  決 法    院 臺灣臺北地方法院 臺灣新北地方法院  案    號 108年度審簡字第485號 107年度訴字第306號、107年度易字第504號  判    決 確定日期 108年4月23日 108年6月25日 備            註  1.臺北地檢署108年度執撤緩字第2001號（新北地檢署108年度執撤緩助字第72號）。 2.上開判決原宣告之緩刑，經臺北地院以108年度撤緩字第198號裁定撤銷。 1.新北地檢署108年度執字第11421號。 2.編號2-1至2-3之罪刑，曾經新北地院以上開判決合併定刑有期徒刑2年10月。 

編            號  2-2 2-3 罪            名  恐嚇危害安全 恐嚇危害安全 宣     告     刑  有期徒刑7月 有期徒刑7月 犯罪日期（民國）  106年11月27日 106年11月27日 偵查機關及案號  臺灣新北地方檢察署106年度偵字第37143號、107年度偵緝字第2044、2045號 臺灣新北地方檢察署106年度偵字第37143號、107年度偵緝字第2044、2045號 最  後  事實審 法    院 臺灣新北地方法院 臺灣新北地方法院  案    號 107年度訴字第306號、107年度易字第504號 107年度訴字第306號、107年度易字第504號  判決日期 108年5月20日 108年5月20日 確  定    判  決 法    院 臺灣新北地方法院 臺灣新北地方法院  案    號 107年度訴字第306號、107年度易字第504號 107年度訴字第306號、107年度易字第504號  判    決 確定日期 108年6月25日 108年6月25日 備            註  1.新北地檢署108年度執字第11421號。 2.編號2-1至2-3之罪刑，曾經新北地院以上開判決合併定刑有期徒刑2年10月。 1.新北地檢署108年度執字第11421號。 2.編號2-1至2-3之罪刑，曾經新北地院以上開判決合併定刑有期徒刑2年10月。 

編            號  3-1 3-2 罪            名  竊盜 傷害 宣     告     刑  有期徒刑2月，如易科罰金，以新台幣1千元折算1日 有期徒刑4月，如易科罰金，以新台幣1千元折算1日 犯罪日期（民國）  106年11月24日 107年3月6日 偵查機關及案號  臺灣新北地方檢察署106年度偵字第37143號、107年度偵緝字第2044、2045號 臺灣新北地方檢察署106年度偵字第37143號、107年度偵緝字第2044、2045號 最  後  事實審 法    院 臺灣新北地方法院 臺灣新北地方法院  案    號 107年度訴字第306號、107年度易字第504號 107年度訴字第306號、107年度易字第504號  判決日期 108年5月20日 108年5月20日 確  定    判  決 法    院 臺灣新北地方法院 臺灣新北地方法院  案    號 107年度訴字第306號、107年度易字第504號 107年度訴字第306號、107年度易字第504號  判    決 確定日期 108年6月25日 108年6月25日 備            註  1.新北地檢署108年度執字第11422號。 2.編號3-1、3-2之罪刑，曾經新北地院以上開判決合併定刑有期徒刑5月。 1.新北地檢署108年度執字第11422號。 2.編號3-1、3-2之罪刑，曾經新北地院以上開判決合併定刑有期徒刑5月。 

編            號  4-1 4-2 罪            名  販賣第三級毒品 販賣第三級毒品 宣     告     刑  有期徒刑2年 有期徒刑2年 犯罪日期（民國）  104年6月1日 104年6月2日 偵查機關及案號  臺灣桃園地方檢察署104年度偵字第16432、19999號 臺灣桃園地方檢察署104年度偵字第16432、19999號 最  後  事實審 法    院 臺灣高等法院 臺灣高等法院  案    號 107年度上訴字第2270號 107年度上訴字第2270號  判決日期 107年10月18日 107年10月18日 確  定    判  決 法    院 最高法院 最高法院  案    號 108年度台上字第2450號 108年度台上字第2450號  判    決 確定日期 108年8月21日 108年8月21日 備            註  1.桃園地檢署108年度執字第13371號（新北地檢署108年度執助字第4035號）。 2.編號4-1、4-2之罪刑，曾經本院以上開判決合併定刑有期徒刑3年。 1.桃園地檢署108年度執字第13371號（新北地檢署108年度執助字第4035號）。 2.編號4-1、4-2之罪刑，曾經本院以上開判決合併定刑有期徒刑3年。 

編            號  5 6 罪            名  販賣第三級毒品未遂 恐嚇取財 宣     告     刑  有期徒刑1年10月 有期徒刑1年2月 犯罪日期（民國）  106年9月6日 107年3月23日 偵查機關及案號  臺灣臺北地方檢察署106年度偵字第20623、23593號 臺灣士林地方檢察署108年度偵字第12785號 最  後  事實審 法    院 臺灣臺北地方法院 臺灣高等法院  案    號 107年度訴字第135號 110年度上訴字第90號  判決日期 108年12月25日 110年10月19日 確  定    判  決 法    院 臺灣臺北地方法院 臺灣高等法院  案    號 107年度訴字第135號 110年度上訴字第90號  判    決 確定日期 109年4月9日 110年11月18日 備            註  臺北地檢署109年度執字第3974 號（新北地檢署109年度執助字 第2423號） 士林地檢署111年度執字第108號 （新北地檢署111年度執助字第5 62號）